臺灣高等法院臺中分院刑事判決
111年度交上易字第214號
上  訴  人  
即  被  告  巫瑞宏
選任辯護人  盧志科律師
上列上訴人即被告因公共危險案件，不服臺灣彰化地方法院110
年度交易字第572號中華民國110年12月30日第一審判決（起訴案
號：臺灣彰化地方檢察署110年度偵字第10348號），提起上訴，
本院判決如下：
    主      文
上訴駁回。
    事實及理由
一、本案經本院審理結果，認第一審判決認事用法及量刑均無不
    當，應予維持，並引用第一審判決書記載之事實、證據及理
    由（如附件）。
二、本件上訴人即被告巫瑞宏（下簡稱被告）上訴意旨略以：被
    告罹患適應障礙症、憂鬱症，需靠安眠藥幫助入睡。案發當
    天被告係因早上5點多出外收集資源物品返家後欲睡覺而服
    用安眠藥，且為加強安眠藥幫助入睡效果，故另飲用1瓶啤
    酒，然於睡覺後，被告之母親突來電要被告返回父母住處一
    同用餐，被告念及順應母親之意，一時思慮欠周而未慮及前
    已飲用1瓶啤酒，且因配偶不會駕車，才會駕車欲返回父母
    住處一同用餐，足見被告並非存有飲酒後又隨即駕車之惡意
    ，且依被告測得其吐氣所含酒精濃度僅達每公升0.39毫克，
    超出法定標準每公升0.25毫克甚微，違反義務之程度應屬尚
    輕，且未造成任何人受傷。再依鈞院109年度交上易字第203
    、228號他案刑事判決，該案件被告於酒駕之犯行均為累犯
    ，且於酒駕判刑之次數、最近1案之測得其吐氣所含酒精濃
    度等，與本案被告相比較，其情節並未較輕，然鈞院前開他
    案判決仍撤銷原審判決不得易科罰金之刑，改判決得易科罰
    金之刑。從而，原判決判處被告有期徒刑七月，顯屬過重且
    有違比例原則、平等原則等一般法律原則之支配。懇請鈞院
    撤銷原審判決，量處得易科罰金之刑，以勵自新等語。
三、維持原審判決及駁回上訴之理由：
  ㈠原審以被告本案所犯不能安全駕駛動力交通工具罪事證明確
    ，並審酌「被告無視政府一再宣導不得酒後駕車之觀念，於
    飲酒後吐氣所含酒精濃度已達每公升0.39毫克之情況下，猶
    貿然駕駛自用小客車上路，不僅漠視自己安危，亦罔顧公眾
    之生命、身體安全，並致生本案交通事故，實有可議之處。
    惟念及被告犯後尚知認錯、坦承犯行，犯後態度尚佳，兼衡
    其國中畢業，現在從事資源回收業，月薪約1萬元，無負債
    ，已婚，有2名成年子女，目前與父母及妻子同住之智識程
    度、家庭生活與經濟狀況」等一切情狀，量處有期徒刑七月
    。經核原審判決已具體斟酌刑法第57條各款所列情形，且未
    逾法定刑之範圍，亦與罪刑相當原則、比例原則無違，要無
    輕重失衡或偏執一端之情形。
  ㈡另查被告前於民國104、106、109年間分別涉犯酒後駕車之公
    共危險前案，最近一次業經判處有期徒刑六月、併科罰金新
    臺幣二萬元確定，於110年1月14日執行完畢，有臺灣高等法
    院被告前案紀錄表可按，竟仍不知警惕，於前案執行完畢後
    8個月即再犯本件犯行，足見其無視政府法令之宣導及對他
    人生命、財產安全之尊重，置其餘用路人安危於不顧，雖屢
    屢遭查獲酒後駕車，仍未因前案之偵查、審判、執行程序而
    知悔改，所諭知之科刑內容並無法遏止被告恣意酒後駕車之
    危險行為，自不宜再予輕縱，是原審量處有期徒刑七月尚屬
    妥適。
  ㈢至於被告上訴意旨所指酒後駕車之緣由，非無其他替代之作
    為，且並未達於足以引起一般人之同情，已難謂有量刑過重
    或得從輕量刑之相當理由；另所提之他案刑事判決，因具體
    個案不同、量刑審酌之事由亦非全然一致，本無從互為比擬
    ，自不得以此拘束法院之量刑，被告據此作為上訴理由，指
    摘原判決量刑過重，亦難憑採。
  ㈣綜上所述，本案被告上訴並為無理由，應予駁回。
據上論斷，應依刑事訴訟法第373條、第368條，判決如主文。
本案經檢察官吳怡盈提起公訴，檢察官林弘政到庭執行職務。
中　　華　　民　　國　　111 　年　　4 　　月　　28　　日
            刑事第七庭   審判長法　官  梁  堯  銘
                               法　官  王  鏗  普
                               法　官  羅  國  鴻
以上正本證明與原本無異。
不得上訴。 
                               書記官  吳  姁  穗 

中　　華　　民　　國　　111 　年　　4 　　月　　28　　日
【附件】
臺灣彰化地方法院刑事判決
110年度交易字第572號
公　訴　人　臺灣彰化地方檢察署檢察官  
被　　　告　巫瑞宏　男　民國00年0月00日生
　　　　　　　　　　身分證統一編號：Z000000000號
　　　　　　　　　　住彰化縣○○鎮○○○路000號
                     (指定送達處所）
　　　　　　　　　　居彰化縣○○鎮○○街0號
選任辯護人  鍾傑名律師
上列被告因公共危險案件，經檢察官提起公訴（110年度偵字第1
0348號），本院依法裁定改行簡式審判程序，判決如下：
    主    文
巫瑞宏犯不能安全駕駛動力交通工具罪，累犯，處有期徒刑柒月
。
    犯罪事實及理由
一、犯罪事實
　　巫瑞宏於民國110年8月26日上午10時許，在彰化縣○○鎮○○街
    0號之租屋處，飲用啤酒1瓶後，隨即基於飲酒後不能安全駕
    駛交通工具之犯意，駕駛車牌號碼000-0000號自用小客車搭
    載其妻李○○上路，行經彰化縣○○鎮○○路0段000號對面，不慎
    撞及前方臨時停等在路旁，由李○○駕駛之車牌號碼000-0000
    號自用小貨車搭載李○○（無人受傷），經警到場處理，並於
    同日上午10時9分許，對巫瑞宏施以吐氣酒精濃度測試，測
    得其吐氣所含酒精濃度達每公升0.39毫克，而查悉上情。
二、證據
（一）被告巫瑞宏於警詢、偵查及本院審理時之自白。
（二）證人李○○、李○○及李○○於警詢時之證稱。
（三）彰化縣警察局道路交通事故當事人酒精測定紀錄表。
（四）彰化縣警察局舉發違反道路交通管理事件通知單影本。
（五）道路交通事故現場圖、道路交通事故調查報告表（一）、
      （二）-1、現場照片。
三、論罪科刑
（一）核被告所為，係犯刑法第185 條之3第1項第1款之不能安
      全駕駛動力交通工具罪。
（二）被告前於109年間，因不能安全駕駛交通工具事件，經本
      院以109年度交簡字第173號判決處有期徒刑6月，併科罰
      金新臺幣（下同）2萬元確定，有期徒刑部分於110年1月1
      3日執行完畢等情，有臺灣高等法院被告前案紀錄表在卷
      可稽，其於受有期徒刑執行完畢後，5年內故意再犯本案
      有期徒刑以上之罪，為累犯，茲審酌被告前案與本案均係
      不能安全駕駛交通工具案件，如依刑法第47條第1項加重
      其最低本刑，亦不致有被告所受之刑罰超過其所應負擔罪
      責之情，爰依司法院釋字第775號解釋意旨、刑法第47條
      第1項之規定，加重其刑。
（三）爰以行為人之責任為基礎，審酌被告無視政府一再宣導不
      得酒後駕車之觀念，於飲酒後吐氣所含酒精濃度已達每公
      升0.39毫克之情況下，猶貿然駕駛自用小客車上路，不僅
      漠視自己安危，亦罔顧公眾之生命、身體安全，並致生本
      案交通事故，實有可議之處。惟念及被告犯後尚知認錯、
      坦承犯行，犯後態度尚佳，兼衡其國中畢業，現在從事資
      源回收業，月薪約1萬元，無負債，已婚，有2名成年子女
      ，目前與父母及妻子同住之智識程度、家庭生活與經濟狀
      況等一切情狀，量處如主文所示之刑。
四、依刑事訴訟法第273條之1第1項，第299條第1項前段、第310
     條之2、第454條第1項，判決如主文。
五、如不服本判決，得自收受送達之日起20日內，向本院提起上
    訴。
本案經檢察官吳怡盈提起公訴，檢察官林子翔到庭執行職務。
中　　華　　民　　國　　110 　年　　12　　月　　30　　日
                  刑事第八庭  法  官  徐啓惟　
以上正本證明與原本無異。
如不服本判決應於收受判決後20日內向本院提出上訴書狀，並應敘述具體理由；其未敘述上訴理由者，應於上訴期間屆滿後20日內向本院補提理由書（均須按他造當事人之人數附繕本）「切勿逕送上級法院」。　　　　　　　　　　
中　　華　　民　　國　　110 　年　　12　　月　　30　　日
                              書記官　林佑儒
附錄論罪科刑法條：
刑法第185條之3第1項第1款
駕駛動力交通工具而有下列情形之一者，處2年以下有期徒刑，
得併科20萬元以下罰金：
一、吐氣所含酒精濃度達每公升零點二五毫克或血液中酒精濃度
    達百分之零點零五以上。